臺灣高等法院刑事判決　　　　　　 96年度上更(一)字第439號
上　訴　人　丁○○原名黃金得
即　被　告
選任辯護人　簡榮宗律師
　　　　　　吳啟豪律師
上列上訴人因毒品危害防制條例案件，不服臺灣臺北地方法院93
年度訴字第301號，中華民國93年9月14日第一審判決（起訴案號
：臺灣臺北地方法院檢察署93年度偵字第1715號），提起上訴，
經判決後由最高法院發回更審，本院判決如下：
    主  文
原判決關於共同意圖販賣而持有第二級毒品部分暨定執行刑撤銷
。
丁○○原名黃金得共同意圖販賣而持有第三級毒品，處有期徒刑
肆年陸月。扣案如附表一、二所示之物沒收銷燬之。如附表三所
示之物均沒收。
    事  實
一、丁○○原名黃金得（以下稱丁○○或黃金得）明知大麻、甲
    基安非他命為毒品危害防制條例第2條第2項第2款所列之第
    二級毒品，K他命（ketamine）為同條項第3款所列之第三級
    毒品、硝甲西泮（硝甲氮平、Nime tazepam，俗稱一粒眠）
    為同條項第4款之第四級毒品，不得持有或販賣，於民國（
    下同）93年1月12日2時30分被查獲前之不詳時地，購入第二
    級毒品大麻（煙草，驗餘淨重6.57公克）、含第二級毒品甲
    基安非他命成分之藍色藥錠二顆（驗餘淨重0.16公克）、含
    第三級毒品愷他命成分之粉紅色圓形藥錠六十四顆（驗餘淨
　　重22.21公克）、粉末三包（驗餘淨重66.23公克）、四罐（
　  驗餘淨重3.16公克）、含第四級毒品硝甲西泮成分之粉紅色
    圓形藥錠八顆（驗餘淨重0.71公克）而持有之。
二、93年1月11號凌晨3時許，丁○○在新店安民街35巷13號2樓
    住處施用K他命，93年1月11日晚上10時至11時，綽號阿宏者
  　打電話給丁○○，要求購買第三級毒品K他命（ketamine）
    藥錠四顆、藥粉二罐，丁○○因無工作另行起意圖利販賣第
    三級毒品K他命（ketamine），於93年1月11日晚上11時許，
    駕駛車號CO4859號自用小客車載女友甲○○，攜帶前開毒品
    ，於臺北縣新店市○○路接不知情之友人乙○○，因丁○○
    於93年1月11號凌晨3時許施用K他命，遂由乙○○駕駛，途
    中甲○○接獲綽號阿宏者電話，而與丁○○共萌意圖販賣第
    三級毒品K他命犯意，與綽號阿宏者約至臺北縣新店市○○
    路○段85號加油站前交易，93年1月12日凌晨2時30分許，乙○○駕駛該小客車到達加油站，甲○○持含愷他命成分之藥
    錠四顆、藥粉二罐下車欲找尋買主，尚未著手販賣，為事先
    接獲線報在場埋伏警員當場逮捕，扣得如附表一、二、三、
    四所示之物。
三、案經臺北縣政府警察局新店分局移送臺灣臺北地方法院檢察
    署檢察官偵查起訴。
    理  由
一、證據能力部分：
(一)、辯護意旨略以：「扣案毒品確非被告所有，被告警詢及偵查
    中自白，實係因服用過量K他命，神智不清，又受共同被告
    乙○○欺騙，及司法警察不正訊問，始為不具任意性及真實
    性自白。準備程序勘驗被告警詢及偵訊錄音帶，有多處於重
    要證詞前均有明顯斷訊情形，且有一段空白時間未做任何詢
    問，而在旁有他人聊天聲音，可見該筆錄製作非在休息未做
    筆錄時即會卡帶，否則前述時間既未對被告為任何詢問，且
    為其他人聊天聲音，更應將錄音帶卡帶，可見本案被告警詢
    錄音帶有多處斷訊之處甚為可疑；又逐字譯文中，無跡象顯
    示被告要去上廁所才卡帶；且聲音磁化、錄音機品質等皆與
    本案錄音斷訊之情形毫無關連；而該錄音中，除重要陳述前
    之短暫斷訊外，其餘聲音皆清晰可辨，顯見證人所言，乃敷
    衍脫責之詞。另證人甲○○於96年8月7日證稱扣案毒品係乙○○所有；而乙○○於96年8月9日原證稱該毒品為其所有，
    惟於曉諭刑事訴訟法第260條之規定內容後，恐自己另遭司
    法追訴，始變異其詞，然其陳述語焉不詳，顯係臨訟杜撰，
    以上所述可佐扣案毒品非被告所有」等語。
(二)、查本件上訴人即被告丁○○之警詢過程錄音，經勘驗作成逐
    字譯文，並無出自於非任意性之證據，就警詢筆錄與逐字譯
    文不符部分，依據刑事訴訟法第100條之1第2項規定不得作
    為證據，亦即應以錄音過程相符之勘驗筆錄逐字譯文為證據
    ，然警詢錄音有數次原因不明之中斷，且夾雜有第三人聲音
    ，與刑事訴訟法第100條之1第1項應全程連續錄音之規定不
    符，而刑事訴訟法第100條之1第2項規定不得作為證據，雖
    不以違背全程連續錄音為要件，但因此項程序之瑕疵，影響
    警詢過程之真實性與任意性判斷，是仍認為勘驗被告丁○○
    之警詢過程所製作之逐字譯文，因錄音過程有前述瑕疵，而
    不採為認定被告犯行之證據。
(三)、按「檢察機關與調查機關各有所司，檢察官偵查犯罪時，對
    於依法行使司法警察官、司法警察職權之調查人員，固有指
    揮及命令之權。但案件偵查終結後，檢察官應依蒐證結果分
    別為起訴或不起訴處分，以求偵查權及公訴權之妥適行使，
    其職責與重在檢肅犯罪之調查人員究有不同。被告在檢察官
    訊問時承認犯行，是否屬非任意性之自白，端視該自白是否
    係出於被告自由意思之發動而定，與調查人員先前是否曾以
    不正方法使被告為非任意性之自白，並無必然之關聯。調查
    人員擅自以不正方法訊問被告，乃調查人員個人之不當行為
    ，對檢察官依法執行職務並無影響。而被告所受之強制，既
    來自於調查人員之不當行為及被告於該次訊問所處之環境等
    外在因素，一旦訊問之人及所處之環境改變，妨害被告意思
    自由之外在因素消失，除非該不正方法對被告造成強制之程
    度非常嚴重（例如：對借提之被告刑求強迫其自白，並脅迫
    該被告如果翻供將繼續借提刑求；或對被告施用詐術，使被
    告誤信如持續為不實之自白，將可實現其意欲達成之某種目
    的……等等），否則，被告之意思自由自然隨之回復，此乃
    事理所當然。故調查人員在訊問時或訊問前對被告施以不正
    方法，原則上僅影響到被告在該次訊問所為自白之任意性，
    而不及於嗣後應訊時所為之自白，倘無具體明確之證據，足
    以證明被告所受之強制確已延續至其後應訊之時，自不能以
    主觀推測之詞，遽認被告於嗣後應訊時仍持續受到強制。尤
    有進者，調查人員借提被告訊問後，將被告解還交由檢察官
    複訊，時間上必定接近，僅因檢察官有指揮及命令調查人員
    偵查犯罪之權責，複訊之時間接續及被告之情緒持續，即將
    被告在檢察官複訊時所為之自白與調查人員以不正方法所取
    得非任意性之自白，一體觀察而為概括之評價，無異於強令
    檢察官承受調查人員不當行為之結果，不僅抹煞檢察官依法
    偵查犯罪之職權行使，亦違背證據法則（94年度台上字第29
    97號）」，本件被告丁○○於檢察官訊問過程，係全程錄音
    並無中斷，被告清晰回答各項問題以及充分辯解，並無辯護
    意旨所陳之中斷或服用過量K他命神智不清情形，有勘驗筆
    錄與逐字譯文在卷可查（附件），此項被告於偵查之任意性
    陳述，依據前述說明應該認為具備證據能力。至於本判決所
    引用之其他文書證據（包括毒品鑑定報告），當事人與辯護
　　人於法院調查證據時，知有第159條第1項不得為證據之情形
    ，而未於言詞辯論終結前聲明異議者，視為有刑事訴訟法第
    159條之5第1項前項之同意，依據刑事訴訟法第159條之5第
    2項規定審酌該言詞陳述或書面陳述作成時之情況，認為適
    當，得為證據。
二、上訴人即被告丁○○否認扣案附表所示之物為其所有，辯稱
    係乙○○於警查獲時，要求其承認為其所有等詞，然查：
(一)、被告丁○○於前揭時間乘乙○○駕駛車號CO4859號自用小客
    車載女友甲○○，至臺北縣新店市○○路一段85號加油站前
    ，甲○○持含K他命成分之藥錠四顆、藥粉二罐下車正欲找
    尋買主尚未著手販賣之際時，為事先接獲線報在場埋伏之警
    員當場逮捕，並查扣有如附表一、二、三、四所示之物之事
    實，業據證人即逮捕被告等人之臺北縣政府警察局新店分局
    刑事組員丙○○、林成中證述綦詳，且有如附表一、二、三
    、四所示之物扣案可資佐證。
(二)、扣案附表所示各種毒品，經送法務部調查局鑑定結果，分別
    為第二級毒品大麻（煙草，驗餘淨重6.57公克，此部分起訴
    書誤記載為大麻種子，應予以更正）、含第二級毒品甲基安
    非他命成分之藍色藥錠二顆（驗餘淨重0.16公克）、含第三
    級毒品K他命成分之粉紅色圓形藥錠六十四顆（驗餘淨重22.
    21公克）、粉末三包（驗餘淨重66.23公克）、四罐（驗餘
    淨重3.16公克）、含第四級毒品硝甲西泮成分之粉紅色圓形
    藥錠八顆（驗餘淨重0.71公克），有該局93年3月17日調科
    壹字第020006274號鑑定通知書、93年5月4日調科壹字第093
    00129010號函、93年5月31日調科壹字第09300214710號函、
    內政部警政署刑事警察局93年2月27日刑鑑字第0930030157
    號鑑驗通知書在卷足稽。
(三)、本件被告之警詢錄音經勘驗雖有前述數次原因不明之錄音中
    斷，且夾雜有第三人聲音，與刑事訴訟法第100條之1第1項
    應全程連續錄音之規定不符之情形，但錄音中並未發現有非
    任意性訊問之情形，是自然不得推斷警察使用不正方法，之
    所以不採被告警詢之陳述為證據，僅係因前述瑕疵，而警詢
    與檢察官之偵查原屬於不同之刑事訴訟程序，經勘驗被告於
    檢察官偵查之陳述，對於不利之事項，如販賣毒品充分應答
    ，否認販賣，對於電子秤之用途詳細辯解（如附件），且全
    程連續錄音，依據前述94年度台上字第2997號判例要旨，足
    見其被告於偵查之陳述出自於任意性，且與警詢過程無關。
    而被告丁○○於偵查坦承施用K他命、搖頭丸，附表一、二
    、三、四所示之扣押物為其所有，否認吸大麻，但坦承剛買
    來想要捲捲看，因為捲失敗，就沒有用等語（偵查錄音勘驗
    逐字譯文），其自白核與查獲之扣押物，即附表一所示之第
    二級毒品大麻（煙草）6.57公克。與附表二所示之大麻捲煙
    器一個、大麻煙嘴三十支、大麻煙紙二包、大麻電子研磨器
    一台等證物相符，且查扣有第二級毒品安非他命藍色藥丸二
    顆（驗餘淨重0.16公克），此部分事證明確，被告雖於事後
    否認扣案物品為其所有，辯稱係乙○○所有，而證人乙○○
    於本院亦含混稱部分為其所有，但乙○○部分已經由檢察官
    為不起訴處分，從形式上觀察已無刑事責任，則其所陳是否
    事後迴護被告已非無疑，且前後陳述不一，亦即其所為證詞
    之證明力甚低。而被告雖辯解其於偵查過程有錄音中斷或服
    用過量K他命神智不清情形，然經勘驗被告丁○○之檢察官
    訊問過程錄音，係全程錄音並無中斷，且被告清晰回答各項
    問題以及充分辯解，並無辯護意旨所陳之中斷或服用過量K
    他命神智不清情形，此有勘驗筆錄與逐字譯文（附件）在卷
    可查，足見被告之偵查陳述出自於任意性，且被告之辯解與
    錄音證據不符，自不可採。
(四)、而「認定犯罪事實所憑之證據，並不以直接證據為限，即綜
    合各種間接證據，本於推理作用，為認定犯罪事實之基礎，
    如無違背一般經驗法則，尚非法所不許（44年台上字第702
    號）」，本件交通工具車號CO4859號自用小客車為被告所有
    （卷附車籍作業系統查詢），同車之甲○○為被告女友，且
    被告於偵查訊問時坦承分別轉讓MDMA給甲○○、乙○○（勘
    驗偵查錄音之逐字譯文，此部分已判決確定），又當天被查
    獲之狀態為甲○○手持含K他命成分之藥錠四顆、藥粉二罐
    下車正欲找尋買主時，為事先接獲線報在場埋伏之警員當場
    逮捕之事實，業據證人即逮捕被告等人之臺北縣政府警察局
　　新店分局刑事組員丙○○、林成中證述綦詳，由以上之證據
  　均可推斷被告為甲○○、乙○○二人服用毒品之供應者，如
    乙○○有本件查獲之大量毒品，何需再由被告轉讓毒品，且
    甲○○為被告女友，何需為乙○○持毒品下車找尋買主，則
    依據前述直接自白與查扣物之證據，以及間接證據以經驗與
    論理法則判斷，應認為被告事後辯解扣案物品非其所有係乙○○所有之詞，以及證人乙○○含混證稱扣案物是否為其所
    有之詞，其二人除所陳前後陳述不一可信度甚低以外，被告
    辯解扣押物係乙○○所有，以及證人甲○○證稱扣押物為乙○○所有，應均為事後之辯解與迴護卸責之詞，而不可採。
(五)、扣案附表三所示之第三級毒品K他命成分粉紅色圓形藥錠六
    十四顆（驗餘淨重22.21公克）、K他命成分粉末三包（驗餘
    淨重66.23公克）、K他命成分粉末四罐（驗餘淨重3.16公克
    ）、K他命分裝瓶四百組、藥丸研磨器一個、分裝袋115個、
    電子秤一個帳簿三本與附表一、二、四等物，毒品部分之鑑
    定報告與被告於偵查坦承為其所有之認定證據已敘明於前。
　　被告於偵查坦承93年1月11號凌晨3時許，在新店安民街35巷
  　13號2樓住處施用K他命，且有前述扣案K他命可證，足見其
    自白施用K他命屬實，然其於偵查亦陳明當時無工作，是顯
    然無工作收入，其雖於偵查辯解阿宏打電話要一個K還兩罐
    ，說要試用看看等語，而未陳稱係意圖販賣毒品，但查，被
    告於偵查坦承與阿宏並不熟悉並稱從來沒跟他聯絡過，是衡
    量阿宏與被告，以及被告與其女友甲○○、朋友乙○○之關
    係，足見被告應僅免費轉讓毒品予女友甲○○、朋友乙○○
    （見附件偵查勘驗錄音逐字譯文），而不可能免費提供毒品
    予不熟悉之阿宏。且衡量被告陳明無工作，與一次購買大量
    毒品，查獲之毒品與其他物品之狀態，計有附表三之第三級
    毒品K他命成分粉紅色圓形藥錠六十四顆（驗餘淨重22.21公
    克）、K他命成分粉末三包（驗餘淨重66.23公克）、K他命
　　成分粉末四罐（驗餘淨重3.16公克）、K他命分裝瓶四百組
　  、藥丸研磨器一個、分裝袋115個、電子秤一個、帳簿三本
    ，可見，被告係於購入施用之後，因為阿宏電話聯繫後，另
    行起意圖利販賣，使用藥丸研磨器分裝K他命藥錠，以電子
    秤秤重，分裝粉末入K他命分裝瓶，而於查獲當日即93年1月
    12日凌晨2時30分許，甲○○持含愷他命成分之藥錠四顆、
    藥粉二罐下車欲找尋買主，尚未著手販賣，為事先接獲線報
    在場埋伏警員當場逮捕，而被告意圖販賣第三級毒品係違法
    行為，斟酌查禁犯罪之高風險與被告無工作之狀態，雖無法
    得知被告之販入與意圖賣出價格，但衡量上情被告應有意圖
    獲利益而販賣之情形甚明。
(六)、被告雖辯稱其於警詢、偵查因受服用K他命之影響，以及查
    獲時在車上睡覺等詞，然查，被告於偵查坦承在93年1月11
    號凌晨3時許，在新店安民街35巷13號2樓住處施用K他命，
    93年1月11日晚上10時至11時，接獲綽號阿宏者電話，而於
    93年1月12日凌晨2時30分許被查獲，其施用K他命時間，距
    離被查獲時間約有23小時，且其於偵查訊問時（不採用警察
    詢問筆錄為證據，理由如前），充分陳述詳細對答，對於關
    鍵犯罪事項具體辯解，並無任何受服用毒品之影響，有勘驗
    筆錄逐字譯文可稽，足見其所無辯解並非可信。
(七)、再被告於偵查已經陳明在93年1月11號凌晨3時許，在新店安
    民街35巷13號2樓住處施用K他命，即不可能於凌晨甘冒被查
    獲之高度風險，攜帶附表三之第三級毒品K他命成分粉紅色
    圓形藥錠六十四顆（驗餘淨重22.21公克）、K他命成分粉末
    三包（驗餘淨重66.23公克）、K他命成分粉末四罐（驗餘淨
    重3.16公克）、K他命分裝瓶四百組、藥丸研磨器一個、
　　分裝袋115個、電子秤一個、帳簿三本等大量毒品在住家外
　  面，而被告如自己施用毒品，亦無必要持有K他命分裝瓶四
    百組、藥丸研磨器一個、分裝袋115個、電子秤一個等與分
    裝販賣毒品有直接關係之證物，亦不可能攜帶前述毒品準
　　備隨時供自己施用，是其隨身攜第三級毒品K他命成分粉紅
　  色圓形藥錠六十四顆（驗餘淨重22.21公克）、電子秤、K他
    命分裝瓶等物，衡量被查獲之狀態為被告之女友甲○○持含
    K他命成分之藥錠四顆、藥粉二罐下車正欲找尋買主時，為
    事先接獲線報在場埋伏之警員當場逮捕之狀態，足見被告已
    經從購入K他命供自己施用後，另起犯意成為意圖販賣而持
    有，只因為被查獲時，尚未尋得買主，未達著手程度，即被
    查獲，而甲○○為被告女友，其係從被告受讓毒品服用者，
    且坦承於車上接電話，持含K他命成分之藥錠四顆、藥粉二
    罐下車找尋買主被警察查獲，又此查獲之狀態並據查獲警察
  　丙○○、林成中證述明確，可見被告與甲○○就此部分犯行
    有共同犯意聯絡與行為分擔而為共同正犯，至於當天開車之
    乙○○並不知情，已由檢察官不起訴處分，其於本院詰問過
    程，雖證稱部分查獲物為其所有，然互核被告與證人乙○○
    均坦承被告轉讓毒品予以乙○○之狀態，與當日車輛為被告
    所有，甲○○為被告女友，亦從被告之處受讓毒品服用，持
    含K他命成分之藥錠四顆、藥粉二罐下車正欲找尋買主時被
    查獲等各種情況證據判斷，均足以證明本件查扣之毒品確實
    為被告所有，而無從推論係乙○○所有（即乙○○需要從被
    告之處受讓毒品，如何能持有本件扣押物毒品），則被告翻
    易前詞，與其女友甲○○均稱查扣物為乙○○所有，與乙○○含混其詞稱部分扣押物為其所有，或被告辯稱係乙○○於
    警察詢問時授意承認為其所有等詞，分別與前述證據不符以
    及斟酌乙○○已經被不起訴與所陳前後不一之狀態，均應認
    為被告辯解與證人甲○○、乙○○所陳，均係不實而不可採
    信，本件查扣物應以被告於偵查之任意性陳述（見附件逐字
    勘驗譯文），即坦承為其所有為真實。
(八)、按【非法販賣海洛因等毒品之交易型態，有所謂「大盤」、
    「中盤」或「小盤」之分。其中「大盤」或「中盤」者，倘
    時機掌握得宜，或可查獲電子秤、帳冊、分裝袋等販賣工具
    ，且因購買者眾，一旦事發，必有多數知情或買受人等可為
    證人。然在「小盤」與偶發之零星交易，因係一手交錢，一
    手交貨，交易方法簡單，對象不多，無須使用任何販賣工具
    ，亦無記載帳冊之必要（93年度台上字第5742號）】，本件
　　從查獲附表三之第三級毒品K他命成分粉紅色圓形藥錠六十
  　四顆（驗餘淨重22.21公克）、K他命成分粉末三包（驗餘淨
    重66.23公克）、K他命成分粉末四罐（驗餘淨重3.16公克）
    、K他命分裝瓶四百組、藥丸研磨器一個、分裝袋115個、電
    子秤一個、帳簿三本等之狀態，以及93年1月12日凌晨2時30
    分許，甲○○持含愷他命成分之藥錠四顆、藥粉二罐下車欲
    找尋買主，尚未著手販賣，為事先接獲線報在場埋伏警員當
    場逮捕等情狀，依據經驗與論理法則判斷，查獲之大量毒品
    、電子秤（86年度台覆字第138號）、分裝袋、研磨器（86
    年度台覆字第120號）等狀態，依據前述93年度台上字第574
    2號判決要旨，應可推論並非供被告施用，而係販賣第三級
    毒品之重罪。但認定事實必須依據證據，本件並無被告意圖
    營利販賣第三級毒品而販入第三級毒品之自白證據，亦無其
    他購買毒品證人或證人身分之共同被告之陳述為補強證據，
    屬於司法警察官調查之不完備之案件，亦即司法警察在尚未
    發現購買毒品者，即匆促上前逮捕，在程序上容有瑕疵，是
    自無從僅憑查扣物之狀態推論被告所為係販賣第三級毒品，
    但被告已經於偵查坦承施用第三級毒品，以及無工作與阿宏
    電話聯繫要求第三級毒品之數量，其所陳與甲○○持含愷他
    命成分之藥錠四顆、藥粉二罐下車欲找尋買主，尚未著手販
    賣即被警查獲之狀態相符，則依據以上之證據，堪認被告係
    因施用K他命而購入持有，然於購入後因阿宏電話購買K他命
    ，而另起圖利販賣之意思成為意圖販賣而持有K他命，而其
    女友甲○○持阿宏者聯繫購買之K他命下車，尚未著手販賣
    ，即被警察查獲，所為係意圖販賣而持有第三級毒品，而非
    屬於販賣第三級毒品K他命之重罪（95年度台上字第3574號
    、92年度台上字第1275號判決參照），且此項意圖販賣而持
    有第三級毒品行為，係另行起犯意為之，與其被查獲之持有
    附表一之第二級毒品大麻（煙草）6.57公克、安非他命藍色
    藥丸二顆（驗餘淨重0.16公克）之狀態，係因其坦承買入大
    麻試捲準備施用不同。
(九)、綜上，本件事證明確，被告所為辯解均非可信，其持有附表
    所示扣押物，以及意圖販賣而持有第三級毒品K他命之犯行
    應堪認定，並依法論科。
三、論罪科刑部分：
(一)、查被告行為後，刑法業於94年2月2日修正公布，95年7月1日
    起施行。按行為後法律有變更者，適用行為時之法律，但行
    為後之法律有利於行為人者，適用最有利於行為人之法律，
    修正後刑法第2條第1項定有明文。此條規定係規範行為後法
    律變更所生新舊法律比較適用之準據法，本身尚無新舊法比
    較之問題，於新法施行後，應一律適用新法第2條第1項之規
    定，為「從舊從輕」之比較，先予敘明。再按本次法律變更
    ，比較時應就罪刑有關之共犯、未遂犯、想像競合犯、牽連
    犯、連續犯、結合犯，以及累犯加重、自首減輕暨其他法定
    加減原因（如身分加減）與加減例等一切情形，綜其全部罪
    刑之結果而為比較（最高法院95年5月23日95年度第8次刑庭
    會議決議參照）。經查：
１、刑法第28條關於共犯之規定，由原條文：「二人以上共同實
    施犯罪之行為者，皆為正犯」，修正為：「二人以上共同實
    行犯罪之行為者，皆為正犯」，揆諸本條之修正理由係為釐
    清陰謀共同正犯、預備共同正犯、共謀共同正犯是否合乎本
    條規定之正犯要件，而本案被告與甲○○，既屬實行犯罪行
    為之正犯，則適用舊法第28條規定論擬，對被告並無不利。
２、關於刑法第55條部分，被告行為時之刑法第55條規定：「一
    行為而觸犯數罪名，或犯一罪而其方法或結果之行為犯他罪
    名者，從一重處斷」，惟95年7月1日修正公布施行之刑法第
    55條則規定：「一行為而觸犯數罪名者，從一重處斷。但不
　　得科以較輕罪名所定最輕本刑以下之刑」，此為法理之明文
　  化，非屬法律之變更，自應依刑法第2條第1項之規定適用被
    告行為時即修正前刑法第55條之規定。
３、綜合全部罪刑之結果而為比較後，應依刑法第2條第1項前段
    規定，適用修正施行前刑法相關規定，予以論處。
(二)、被告持有第二級毒品部分：按大麻、甲基安非他命係毒品危
    害防制條例第2條第2項第2款所列之第二級毒品。不得持有
    或販賣。被告持有附表一之大麻、甲基安非他命第二級毒品
    ，係犯毒品危害防制條例第11條第2項之持有第二級毒品罪
    。起訴書記載扣案之大麻種子，經鑑定結果判定為大麻煙草
    ，有法務部調查局93年5月31日調科壹字第09300214710號函
    在卷足稽，起訴書認被告此部分行為涉犯毒品危害防制條例
    第14條第4項之持有大麻種子罪，則有未洽，惟基本事實相
    同，就此部分應予變更應適用法條為毒品危害防制條例第11
    條第2項之持有第二級毒品罪，此項輕罪罪名雖未告知被告
    ，但審理程序已經告知被告之罪名毒品危害防制條例第5條
    第2項之意圖販賣而持有第二級毒品罪重罪罪名，被告對於
    是否持有第二級毒品部分，亦為實質辯解，是對被告之訴訟
    權利並無影響。被告持有前述第二級毒品之數量低於依毒品
    危害防制條例第8條第6項及第11條第4項規定訂定之轉讓持
    有毒品加重其刑之數量標準第2條第2項第2款規定之第二級
    毒品：淨重十公克以上，不需加重其刑。
(三)、被告意圖販賣而持有第三級毒品部分：按K他命（ketamine
    ）為毒品危害防制條例第4條第2項第3款所列之第三級毒品
    、不得持有或販賣。被告意圖販賣而持有前揭毒品，係犯毒
    品危害防制條例第5條第3項之意圖販賣而持有第三級毒品罪
    。公訴檢察官於原審補正被告所為另犯毒品危害防制條例第
    5條第2項意圖販賣而持有第二級毒品部分，因被告陳明扣案
    大麻係預備供其施用，且查獲量不多，又綽號阿宏者要求之
    毒品係K他命並無大麻，是並無證據認定此部分之犯嫌，而
    此部分公訴意旨認被告係以一行為為之，是就此部分爰不另
    為無罪之諭知。被告與甲○○間就意圖販賣而持有前揭毒品
    犯行，有犯意聯絡及行為分擔，為共同正犯。被告持有第三
    級毒品K他命之數量，超過行政院93年1月7日院臺法字第093
　　0080551號令所發布施行之轉讓持有毒品加重其刑之數量標
　  準第2條第1項第3款所規定之淨重二十公克，應依毒品危害
    防制條例第11條第4項之規定加重其刑。
(四)、被告係以一行為觸犯持有第二級毒品與意圖販賣而持有第三
    級毒品罪名，應依刑法第55條前段規定，從一重之毒品危害
    防制條例第5條第3項之意圖販賣而持有第三級毒品罪處斷。
(五)、原審就被告被訴違反毒品危害防制條例第5條第3項、第14第
    4項部分（被告被訴違反毒品危害防制條例第8條第2項轉讓
    第二級毒品部分已經判決確定），認為被告所為係犯共同意
    圖販賣而持有第二級毒品罪，而論處被告罪刑固非無見，惟
    查：、被告之警詢筆錄有前述未全程錄音之瑕疵，原審未
    勘驗錄音，而採為證據。、被告所為係犯意圖販賣而持有
    第三級毒品罪（理由如前述），原審判決誤為成立毒品危害
    防制條例第5條第2項意圖販賣而持有第二級毒品罪。以上原
    審判決關於共同意圖販賣而持有第二級毒品罪部分，尚有未
    洽，被告上訴否認犯罪，雖無理由，惟原判決關於共同意圖
    販賣而持有第二級毒品罪部分，既有瑕疵即屬無可維持，自
    應將原判決該部分暨定執行刑撤銷。
(六)、爰審酌被告持有第二級、第三級毒品之數量、明知K他命毒
    品，足以殘害人之身體健康，竟仍意圖販賣而持有，且本件
    係當場查獲扣押有明確之證據，被告於偵查坦承，卻於事後
    否認犯行未見悔意，及其智識程度、犯罪動機、手段、查獲
    之毒品與扣押物之分裝瓶數量甚多等一切情狀，就被告所犯
　　意圖販賣而持有第三級毒品罪，量處有期徒刑肆年陸月。
(七)、扣案如附表一所示之第二級毒品大麻（煙草）6.57公克、安
    非他命藍色藥丸二顆（驗餘淨重0.16公克），不問屬於犯人
    與否，應依毒品危害防制條例第18條第1項前段規定沒收銷
  　燬之。扣案附表二所示之大麻捲煙器一個、大麻煙嘴三十支
　　、大麻煙紙二包、大麻電子研磨器一台等物，為被告丁○○
  　所有施用第二級毒品大麻之器具，不問屬於犯人與否，應依
    毒品危害防制條例第18條第1項前段規定沒收銷燬之。
(八)、按【毒品危害防制條例第2條第2項規定，毒品依其成癮性、
    濫用性及對社會危害性分為四級，並就製造、運輸、販賣、
    意圖販賣而持有、以非法方法使人施用、引誘他人施用及轉
    讓等不同品項毒品之行為，分別定其處罰。至施用或持有第
    三、四級毒品，因其可罰性較低，故予除罪化，僅就施用及
    持有第一、二級毒品科以刑罰。惟鑑於第三、四級毒品均係
    管制藥品，特於同條例第11條之1明定無正當理由，不得擅
    自持有；第18條第1項後段復規定查獲之第三、四級毒品，
    無正當理由而擅自持有者，沒入銷燬之。從而，依同條例第
    18條第1項後段應沒入銷燬之毒品，專指查獲之施用、持有
    第三、四級毒品而言；倘係查獲之製造、運輸、販賣、意圖
    販賣而持有、以非法方法使人施用、引誘他人施用或轉讓之
    第三、四級毒品，既屬同條例相關法條明文規定處罰之犯罪
    行為，即非該條項應沒入銷燬之範圍。又同條例第19條第1
    項所定「供犯罪所用或因犯罪所得之物」，係指犯第4條至
    第9條、第12條、第13條或第14條第1項、第2項之罪所用或
    所得之物，不包括毒品本身在內，自不得為第三、四級毒品
    之沒收依據（以犯第4條第3項販賣第三級毒品罪為例，其供
    犯罪所用之物，當指「供販賣第三級毒品所用之物」而言；
    第三級毒品本身為販賣之標的，為遂行販賣該毒品使用之物
    ，始屬「供犯罪《犯第4條第3項之販賣第三級毒品罪》所用
    之物」，其理至明）。同條例對於查獲之製造、運輸、販賣
    、意圖販賣而持有、以非法方法使人施用、引誘他人施用及
    轉讓第三、四級毒品之沒收，並無特別規定，如其行為已構
    成犯罪，則該毒品即屬不受法律保護之違禁物，應回歸刑法
    之適用，依刑法第38條第1項第1款之規定沒收之（95年度台
    上字第911號）】，扣案附表三之第三級毒品K他命成分粉紅
　　色圓形藥錠六十四顆（驗餘淨重22.21公克）、K他命成分粉
  　末三包（驗餘淨重66.23公克）、K他命成分粉末四罐（驗餘
    淨重3.16公克）等，係違禁物，而K他命分裝瓶四百組、藥
    丸研磨器一個、分裝袋115個、電子秤一個帳簿三本，均為
    被告所有，業經被告於偵查陳明，係供本件犯罪所用之物，
    依前述95年度台上字第911號判決要旨，應分別依刑法第38
    條第1項第1款、第2款之規定沒收之。至於扣案附表四為被
    告丁○○持有第四級毒品硝甲西泮（一粒眠）粉紅色圓形藥
    錠八顆（驗餘淨重0.71公克），因持有第四級毒品不構成犯
    罪，此部分應由檢察官另循法定程序處理。
據上論斷，應依刑事訴訟法第369條第1項前段、第364條、第299
條第1項前段、第300條、毒品危害防制條例第5條第3項、第11條
第2項、第4項、第18條第1項前段、刑法第2條第1項、第11條、
第28條（修正前）、第55條（修正前）、第38條第1項第1款、第
2款，判決如主文。
本案經檢察官鄭富銘到庭執行職務。
中　　華　　民　　國　　96　　年　　11　　月　　20　　日
　　　　　　　　　刑事第十二庭　審判長法　官  蔡永昌
　　　　　　　　　　　　　　　　　　  法　官  陳榮和
　　　　　　　　　　　　　　　　　　  法　官  施俊堯
以上正本證明與原本無異。
如不服本判決，應於收受送達後十日內向本院提出上訴書狀，其
未敘述上訴之理由者並得於提起上訴後十日內向本院補提理由書
（均須按他造當事人之人數附繕本）。
                                      書記官  孫佩琳
中　　華　　民　　國　　96　　年　　11　　月　　20　　日
附表一：丁○○持有之第二級毒品大麻（煙草）6.57公克、安非
        他命藍色藥丸二顆（驗餘淨重0.16公克），沒收銷燬之
        。
附表二：丁○○施用第二級毒品大麻之器具：大麻捲煙器一個、
    　　大麻煙嘴三十支、大麻煙紙二包、大麻電子研磨器一台
　      ，沒收銷燬之。
附表三：丁○○持有後，另起犯意，意圖販賣而持有之第三級毒
　　　　品K他命成分粉紅色圓形藥錠64顆（驗餘淨重22.21公克
        ）、K他命成分粉末三包（驗餘淨重66.23公克）、K他
        命成分粉末四罐（驗餘淨重3.16公克）、K他命分裝瓶
        四百組、藥丸研磨器一個、分裝袋115個、電子秤一個
        帳簿三本。
附表四：丁○○持有第四級毒品硝甲西泮（一粒眠）粉紅色圓形
　　　　藥錠八顆（驗餘淨重0.71公克）。
附件
黃金得偵查初訊筆錄逐字譯文
（本次對話夾雜打字聲、他人聲音）
......（咳）....
問：黃金得你出生年月日？
答：68年10月30。
（他人聲音）
問：10月30號，身份證號碼？
答：Ｚ000000000。
問：你住哪裡？
答：臺北縣新店市○○街35巷13號2樓。（擤鼻子聲）
問：這是戶籍地是ㄚ？
答：是。
問：好，問他ㄏㄥ。
問：有沒有前科？
答：沒有。
問：剛剛... 剛剛... 那個，誰，有沒有告訴... （咳）... 他
    那個？林孟... 樺？（不清楚）甲○○有告訴你ㄏㄥ，你剛
    剛是因為這個毒品危害防制條例ㄏㄥ，接受偵訊，你可以請
    求選任辯護人、可以保持緘默、可以請求調查有利你的證據
    。那個把他擠下去就好了。可以插.. . 兩（不清楚）...
    插進去嗎？
女：（音：可以）
問：那個誰，黃金得，我告訴你ㄏㄥ，你因為這個毒品危害防制
    條例被逮捕，接受偵訊，你可以請求選任辯護人、可以保持
    緘默、可以請求調查有利你的證據，你知道ㄏㄥ？
答：ㄣ。知道。（擤鼻子聲）
問：好，問他ㄏㄥ，你有沒有前科？
答：我沒有。
問：你沒有前科ㄛ？
答：對。
.........（雜音）.....
問：問他，你有沒有施用毒品哪？
答：有。
問：有施用什麼毒品？
答：K他命，跟...搖頭丸。
（咳）
問：K他命跟搖頭丸是ㄚ？
答：對。
問：（是否施用毒品ㄏㄥ？（擤鼻子聲音）... 有，施用...K
    他命，K他命... 及...M...DMA）搖頭丸就是MDMA，知道ㄏ
    ㄥ？
答：（不清楚）
問：問他。你什麼時候開始... 施用...K 他...K 他命跟MDMA？
答：10月... （他人聲音）... 初左右。
問：去年10月初？
答：對。
問：最後一次什麼時候？
答：最後一次，（擤鼻子聲），好像昨天... （擤鼻子聲）...
    吧... 還... （不清楚）...
問：昨天？昨天是11號，今天凌晨被抓。
答：應該是昨天的...凌晨
問：昨天，幾點？
答：凌晨左右。
問：凌晨左右在哪裡？（他人聲音）
答：在我家裡。
問：在你家？凌晨ㄛ？
答：對。
問：是今天凌晨還是昨天凌晨？
答：昨天的凌晨。
問：昨天凌晨。
答：11號的凌晨。
問：11號凌晨。92年10...月... 間起ㄏㄥ？至... （打字聲）
    ... 93年1月11號凌晨，幾點的時候？（打字聲）
答：大概...3 點多。
問：10...1號，凌晨...3點是ㄚ？
答：3點多左右？
問：在凌晨3時許ㄏㄥ？（打字聲）（走路聲）在... 在新店安
    民街住處... 施用。安民街...35 巷13號2樓住處ㄏㄥ？
答：是。
問：新店街，新店市○○街，安民街施用。就是施用。（擤鼻子
    聲）（打字聲）好，問他ㄏㄥ，（走路聲），扣案的ㄏㄥ，
    扣押物品是否你所有？是何人所有？扣案的這一包東西ㄏㄥ
    ，這一些東西我念給你聽ㄏㄥ，包括，大麻ㄏㄥ，大麻種子
    ㄏㄥ，毛重有6.9公克，MDMA搖頭丸ㄏㄥ，26.1公克ㄏㄥ，
    就是66顆，還有一粒眠，總共有8顆ㄏㄥ，還有第三級毒品K
    他命，（聲響），總... 重有...52.2 公克ㄏㄥ，大麻煙捲
    一... 煙捲器一個，大麻煙... 煙嘴30支，大麻煙紙兩包ㄏ
    ㄥ，電子磅秤一台，分裝袋115個，大麻電子研磨器一台，
    還有... （擤鼻子聲）... 藥丸研磨皿一組ㄏㄥ，K他命分
    裝袋400個，K他命分裝袋400...（不清楚），是不是你的？
答：是。
問：是你的ㄏㄥ？（是我的）。
（打字聲）
問：好，問他。你有沒有吸大麻？
答：大麻？
問：對ㄚ。
答：沒有。
問：ㄚ，沒有吸...
答：我...
問：...有吸大麻，為什麼會有大麻煙？
答：我是剛買來...
問：剛...
答：...（不清楚）...
問：...買...
答：...（不清楚）...
問：...來？
答：...試捲，看看。
（打字聲）
問：沒有。你要買來怎樣？
答：我想要捲捲看。（夾雜打字聲）聽說還...效...
問：我...
答：...果。
問：...要...我要買來...試看看哪，但還沒有吸，是不是？
答：對。
（打字聲）（他人聲音）
問：試看看，但還沒有吸。
答：因為他那個都...捲失敗，我就...沒有用。
（打字聲）
問：好，問他。那個，林孟... 樺... 跟乙○○... 說... 他們
    用的... （移動錄音設備的聲音）... 搖頭丸是你... 你給
    他們的？有沒有意見？
答：對ㄚ。沒有意見。
問：沒有意見ㄏㄥ？
（擤鼻子聲音）
問：（不清楚），乙○○說ㄏㄥ，他們... 他們施用的... （擤
    鼻子聲音）...MDMA 是你... 送給（音：B）... 送給他們
    的？
答：對。
問：是不是？
答：對。
問：的...MDMAㄏㄥ，是你送給他們的有何意見？（打字聲）
答：沒有。
問：沒有意見。
（打字聲）（他人聲音）
問：沒有。（打字聲）（擤鼻子聲）（他人聲音）
問：好，問他，ㄏㄥ。（他人聲音）你在賣毒品是ㄚ？
答：沒有。
問：沒有ㄚ？
（擤鼻子聲）（打字聲）
問：你在賣毒品？（走路聲）（打字聲）沒有。（打字聲）（他
    人聲音）好，問他。（打字聲）那為什麼會有磅秤（聲響）
    呢？電子磅秤？
答：因為我買的時候，因為我買很多，所以我怕...
問：那...（不清楚）...
答：...怕...
問：...（不清楚）...
答：...那...
問：...（不清楚）...分...
答：...個...
問：...裝...
答：...重...
問：...（音：這樣）...
答：...量...
問：...分...
答：...不夠。
問：...裝在那...麼多個。
答：因為我...我想要自己裝，可以帶出去，...
問：自己裝...
答：...比...
問：...幹...
答：...較...
問：...嘛？
答：...方便。
問：比較方便ㄚ？
答：對ㄚ。（擤鼻子聲）帶出去...
問：帶出去...
答：（不清楚）...
問：...比...
答：...比...
問：...較...
答：...較...
問：...方便...
答：...方便...
問：...是ㄚ？
答：... 對。...
問：因...
答：... 因為我不可能一次帶那麼多出去。
問：電子磅秤幹嘛用？（擤鼻子聲）
答：它那個...
問：蛤？
答：... 我就是買來的時候，怕...
問：蛤？
答：... 它... 重量沒有到那邊。
問：怕偷斤減兩？
答：對。
問：因為我...
答：所...
問：...怕...
答：...以...
問：...偷...
答：...我...
問：...斤...
答：...才自己...
問：.. 怕... 被別人偷斤減兩，所以，ㄣ，我怕被別人ㄏㄥ，
    （擤鼻子聲），怕被別人，（擤鼻子聲），偷斤減兩。（打
    字聲）減兩。（打字聲）（擤鼻子聲）所以ㄚ，買磅... （
    打字聲），至於分裝袋ㄏㄥ... （他人聲音），買來放...
    （打字聲），買... 來... （打字聲），（他人（可能是書
    記官）聲音：買來），買來磅秤。（夾雜他人聲音）
答：沒有，本來... 分裝的。
問：分裝袋是我... 為了... 拿出去... （擤鼻子聲），帶出去
    使用方便，是不是？
答：是。
問：你剛剛是這樣講嘛，ㄏㄥ？
答：對ㄚ。
問：分裝袋ㄏㄥ，（走路聲），分裝袋... （打字聲），是為了
    ㄏㄥ，帶出去使用方便。（打字聲），方便。我問他，（打
    字聲），（聲響），今天凌晨，今天凌晨ㄏㄥ，被警方逮到
    ... 這一次，你是不是要去交貨ㄚ？（夾雜他人聲音）
答：沒有。我...
問：（不清楚）
答：...那時候...剛睡醒，就到加油站。
問：ㄏㄚ？
答：然後我要去...買飲料ㄚ。那個...
問：那...
答：...我...
問：...那...
答：...還有...
問：...是...
答：...去換...
問：...是...
答：...零錢。
問：... 誰？誰來拿... 拿... 拿貨？（咳）。（音：我看），
    拿了... 拿了四顆...
答：ㄣ。
問：...四顆搖頭丸，跟...兩罐...K他命要給人家。（打字聲）
答：是嘛？我不知道。（夾雜打字聲）
問：你不知道？
答：因為我從頭到尾都在睡...
問：那...
答：...覺。
問：...誰ㄚ？誰打來的ㄚ？
答：我不知道，我沒有接到電話。（打字聲）
問：誰打電話到你手機的？
答；之前好像有一個...叫什麼...（他人聲音），阿...
問：ㄣ？（擤鼻子聲）
答：...阿（音：宏）吧？
問：沒有。不是ㄚ。（打字聲）
答：因為我不知道他叫什麼名字？（打字聲）好（音：幾）...
    我就說，（打字聲），他要幹嘛？然後他就說他要... 一個
    K。
問：這一...
答：然...
問：...（音：組）...
答：...後...
問：... 這一個，這一次ㄋㄟ？這一次ㄋㄟ？是阿宏，也是阿宏
    打來的，是不是？
答：ㄏㄟ，好像是吧。因為我沒有... 接到後面那一通，前面我
    有接到有一通。
問：好，問他。
答：然後他說要，他說要...試...用看看。
（擤鼻子聲）
問：被...警方逮捕前，那一通電話誰打過來的？（打字聲）
答：我不知道。
問：你不曉得ㄚ？
答：因為我沒有接到。
問：被警方逮捕前，這一通電話ㄏㄥ，逮捕前，這一通電話是誰
    ... 誰打過來的？（夾雜打字聲）（他人聲音）（擤鼻子聲
    ）電話何人打來？（擤鼻子聲）何人... 何人打來？（擤鼻
    子聲）（打字聲）你有沒有聽到你電話鈴響？（打字聲）
答：沒有。（打字聲）因為我在.. 都在... 睡覺ㄚ。
問：我不曉得。（打字聲）那阿宏什麼時候打給你？（聲響）
答：大概... （聲響）...11 號的... （聲響）.. 晚間...11
    點... （聲響）... 左右。
問：不夠ㄏㄥ...
答：10...（聲響）...
問：...不夠...
答：...10...點多吧 。
問：... 不夠再...11 號... 晚上... （聲響），就是昨天...
    （擤鼻子聲）...晚上啦？
答：對，10點至...11點左右。
問：在昨天...11 號ㄏㄥ，（音：與豪）ㄚ，晚上... （他人聲
    音），晚上幾點？
答：10...點至11點左右。
問：晚上10...（擤鼻子聲）.. 點至11點左右ㄏㄥ。晚上10...
    （擤鼻子聲）... 點至11點左右ㄏㄥ，綽號阿宏打電話給我
    ，打電話給你幹什麼？
（擤鼻子聲）
答：他說要... （聲響）... 跟我拿... 一根K，試用看看。因
    為...
問：ㄏㄛ，...
答：...他沒...
問：...跟你...
答：...吃...
問：...拿...
答：...過。
問：...K要試用看看是ㄚ？綽號...
答：對。
問：... 阿宏打電話給我說要拿... （擤鼻子聲）... 拿... 拿
    ... （咳）... 一根Kㄚ，這K他命是ㄚ？
答：對。
問：綽號阿宏ㄏㄥ，（聲響），打電話給我說要拿... （打字聲
    ）（他人聲音）... 拿一罐Kㄚ，（打字聲），你那個K...
答：一...
問：...他命？
答：...罐，還兩罐吧！
問：ㄛ，打電話給我說要... 說要... 打電話給我說要向我拿K
    他命ㄏㄥ，要試用看看。（夾雜他人聲音）（打字聲）（聲
    響）拿K他命。他怎麼知道你有K他命？（聲響）
答：我不知道ㄚ。
問：你不是藥頭的話，那他怎麼會知道向你要？
答：我不知道他為什麼會知道ㄚ？
問：ㄏㄥ。你不知道他為什麼會知道ㄚ？
答：對ㄚ。而...
問：向...
答：...且...
問：...我...拿K。
答：...我跟他從...
問：（音：從）...
答：...來...
問：...（音：來）...
答：...沒...
問：...（音：沒有）...
答：...聯...
問：...（不清楚）...
答：...絡...
問：...（不清楚）...
答：...過。
問：... 要試用，要試用。要試用。（打字聲）（聲響）（不清
    楚）好，問他，（打字聲），你，沒有在賣，為什麼扣案的
    東西那麼多ㄚ？
（打字聲）
答：留著自己用。
問：留著自己用？
答：ㄏㄟㄚ。（打字聲）（他人聲音）
.................錄音帶第一卷結束...............
.................錄音帶第二卷開始..............
（打字聲、他人聲音、擤鼻子聲）
問：你... 什麼時候在什麼地點，免... 費送MDMA給這一個...
    （聲響）...給這個誰ㄚ？甲○○？跟...乙○○ㄚ？
答：乙○○是...好像上個禮拜。確定日期我...忘了。
問：你...你送給他...幾...（擤鼻子聲）...顆？
（打字聲）
答：好像兩顆吧。
問：兩顆ㄚ？
答：ㄏㄟ。因為...
問：在哪裡送給...
答：上個...
問：...他？
答：...禮拜...的時候，...
問：上...
答：的...
問：...個...
答：...事...
問：..禮拜？
答：...情。（擤鼻子聲）
問：在哪裡送給他？
答：（擤鼻子聲）我忘了ㄟ。
問：你忘了ㄛ？
答：對。（他人聲音）因為...
問：（音：送你）...
答：...蠻...
問：...幾...
答：...久...
問：...顆...
答：...的。
問：...啦？
（聲響）
答（可能是乙○○）：（音：一）顆。
問：兩顆？
答（可能是乙○○）：一顆。
問：一顆ㄚ？（打字聲），他講一顆？一顆還...
答：是...
問：...兩顆？
答：...ㄚ。可是我忘記。應該是一顆吧。
問：應該一顆ㄛ？
答：ㄏㄟ。
（打字聲、他人聲音）
問：上個...禮...拜...ㄏㄥ，上個星期幾，你記得嗎？
（聲響）
答：不記得了。
問：乙○○，你剛剛講，是你...上星期二吸的，是ㄚ？
乙○○答：是，對，星期二。
問：ㄛ，上星期ㄏㄥ，我記得，不要寫時間。我記得... 送...
    上星期嘛，你有沒有...
答：（不清楚）
問：... 上星期，（打字聲、雜音），我記得有送一顆ㄏㄥ，（
    聲響、他人聲音），我記得有送一顆... 給乙○○。時間、
    地點，你忘了？
答：對。（聲響）因為蠻久了。
問：送一...
答：ㄚ...
問：...顆給乙○○。
答：甲○○也是。就是..也好像上個禮拜。（打字聲）
問：他說他...吃了兩次，都是你給他的ㄚ？
答：對ㄚ，我記得好像是。（聲響、他人聲音）
問：你送兩次給他了ㄛ？（他人聲音）
答：ㄣ。
答：（可能是甲○○）：因為...很久了。
問：你自己忘記了是ㄚ？
答：對。
答（可能是甲○○）：都忘記...
答：蠻...
答（可能甲○○）...了。
答：...久了。
（他人聲音、擤鼻子聲）（咳）
問：我忘了。而... （咳）... 這個林孟... 甲○○，不是林孟
    全。
女：乙○○？
（他人聲音）
問：而甲○○ㄏㄥ，甲○○（ㄏㄨㄚ）（四聲）吧？樺是ㄚ？
答（可能是甲○○）：它可以念（ㄏㄨㄚ）（二聲）、（ㄏㄨㄚ
    ）（四聲）都可以。
問：林孟... 甲○○　ㄏㄥ，我送他... 兩次，各一顆是ㄚ？每
    一次一顆？
答：好像是。（擤鼻子聲）
問：我送他兩次ㄏㄥ，（走路聲、打字聲），每次... 記得是一
    顆ㄚ，（擤鼻子聲），每次記得是一顆（夾雜他人聲音）.
    .. 不過詳細時間地點，我忘了。（夾雜他人聲音）（打字
    聲）（不清楚）詳細時間、地點忘了。（他人聲音、打字聲
    ）你一顆，跟他們收多少錢？（打字聲）
答：是...是...我買的價錢。（夾雜他人聲音）
問：你跟他們收多少錢？
答：我沒有跟他們收錢。
問：你賣出去一顆要賣多少錢？
答：我...我沒有賣給人過ㄚ。（打字聲）（擤鼻子聲）（咳）
問：好。（他人聲音）你還有甚麼話講？
答：因為我東西都蠻多的，所以... 就... 人家要的話，就給他
    一、兩顆，幾顆這樣。
問：ㄏㄛ，這樣子ㄚ？
答：對ㄚ。
問：你那麼慷慨呀？（他人聲音）因為... 東西蠻多的，人家要
    ，我就送... （擤鼻子聲）... 給他，是不是？
答：是。ㄚ，我，這次（音：想）... 帶那麼多東西出來，就是
    想要丟掉。然後，剛好接到電話，可能他...
問：丟...
答：...接到...
問：...掉？為什...
答：對...
問：..麼要...
答；...ㄚ。
問：..丟掉？
答：因為我想要戒掉。因為這...
問：（不清楚）...
答：...種...
問：...（不清楚）...
答：...東...
問：...（不清楚）...
答：...不好。
問：... 好，人家想要，我就會送給他。你... 你在做什麼工作
    ？（夾雜他人聲音）
答：我，目前沒有。
問：沒有工...
答：之...
問：...作？
答：...前，之前，（咳），做...送貨的。（打字聲）
問：ㄚ，沒有收入來源，東西那麼多，人要就送給他，這什麼意
    思？（打字聲、他人聲音）
答：ㄏㄚ？
問：那麼慨ㄚ？（他人聲音）
答：...
問：（不清楚）... 送給他。好，問... 你，作什麼工作？沒有
    工作。（打字聲、他人聲音）（音：沒有工作）（打字聲、
    他人聲音）好，檢察官詢問完畢後ㄏㄥ，檢察官詢問完畢後
    ，（打字聲），檢察官訊問完畢後ㄏㄥ，（擤鼻子聲），訊
    問完畢後，（打字聲），（擤鼻子聲），訊問完畢後ㄏㄥ，
    （聲響），告知ㄏㄥ，黃... 金... 得，（打字聲），告知
    黃金得，因... 涉嫌ㄏㄥ，（打字聲），（擤鼻子聲），涉
    嫌... 販賣第二級、第三級毒品。黃金得你因為涉嫌販賣第
    一級、第二級、第三級毒品ㄏㄥ，罪... 嫌重大ㄏㄥ，（打
    字聲），而且ㄏㄥ，也有... （咳）... 勾串之虞ㄏㄥ，（
    打字聲），罪行，而且也有勾串之虞ㄏㄥ，（打字聲），顯
    有勾串之虞，向院方聲請羈（音：拘）押禁見，我們（音：
    已）聲請羈（音：拘）押禁見，其他人科... （聲響）...
    以一萬元。（聲響）
另一人：ㄏㄚ，ㄏㄚ，站後面一點，站後面一點，向後轉。（聲
    響）。站到那邊，脫下。（擤鼻子聲）（聲響）（咳）（他
    人聲音）
...........................END........................
附錄：本案論罪科刑法條全文
毒品危害防制條例第5條第3項
意圖販賣而持有第三級毒品者，處 3 年以上 10 年以下有期徒刑
，得併科新臺幣 3 百萬元以下罰金。
毒品危害防制條例第11條第2項
持有第二級毒品者，處 2 年以下有期徒刑、拘役或新臺幣 3 萬
元以下罰金。
持有毒品達一定數量者，加重其刑至二分之一，其標準由行政院
定之。
